【裁判字號】    92,台上,5625
【裁判日期】    921009
【裁判案由】    違反毒品危害防制條例
【裁判全文】
最高法院刑事判決                              九十二年度台上字第五六二五號
    上  訴  人  甲○○
右上訴人因違反毒品危害防制條例案件，不服台灣高等法院中華民國九十二年八月十
三日第二審判決（九十二年度上重訴字第四五號，起訴案號：台灣桃園地方法院檢察
署九十二年度偵字第一一二三號），提起上訴，本院判決如左：
    主  文
上訴駁回。
    理  由
本件原判決認定：上訴人甲○○為供自己施用，基於運輸第一級毒品海洛因及私運管
制進口物品進口之犯意，於民國九十二年一月三日，自中正機場搭機至泰國清邁，同
月六日在當地某按摩院以泰幣六萬元代價，向綽號「阿勇」之中國籍不詳姓名成年男
子購得海洛因一塊，即攜回住宿之旅館房間，切割成二小塊並從其上刮些粉末，先以
其所有之褐色小包裝袋二個及白色小包裝袋一個包裝後，再放入「阿勇」所贈與已屬
其所有之塑膠袋分裝成三袋，外加以另一個塑膠袋包裝成一大包（毒品驗餘合計淨重
四三二‧五四公克，純度百分之八四，純質淨重三六三‧三三公克。其中小包裝袋共
重六‧二四公克），於翌（七）日搭機前，先在其住宿旅館內將之藏放於其所穿著內
褲下襠處，外加「阿勇」贈與已為其所有之之游泳褲一件，以此固定並為掩飾之方式
，自泰國清邁搭乘華信航空公司ＡＥ八三六班機返國，將上開管制進口之海洛因運輸
入境；經內政部警政署航空警察局接獲線報，報請臺灣桃園地方法院檢察署檢察官指
揮偵辦，於同日晚間七時三十分許，由警會同財政部台北關稅局人員在中正機場查獲
，並扣得上開海洛因（含包裝毒品之褐色小包裝袋二個及白色包裝袋一個），及其所
有供運輸毒品入境所用之塑膠袋四個及泳褲一件等情，係以上開犯罪事實，業據上訴
人坦承不諱，復經證人李家興、黃威翔於第一審就本件查獲之情形供述甚詳，並有海
洛因毒品二塊（以褐色小包裝袋二個包裝）及粉末一小包（以白色小包裝袋包裝）、
塑膠袋四個、泳褲一件扣案及上訴人出入境之旅客入出境紀錄查詢表二紙、起獲毒品
現場所拍攝之照片附卷為憑，上開以小包裝袋包裝之扣案物，經送鑑驗結果，均含第
一級毒品海洛因成分，合計驗餘淨重四三二‧五四公克（小包裝袋共重六‧二四公克
），純度百分之八四，純質淨重三六三‧三三公克，有法務部調查局調科壹字第○八
○○六○五七號鑑定通知書在卷可；為其所憑之證據及認定之理由，因認上訴人所
為，係犯懲治走私條例第二條第一項之私運管制物品進口罪及毒品危害防制條例第四
條第一項之運輸第一級毒品罪，所犯上開二罪，係一行為觸犯二罪名，依想像競合犯
之規定，從一重之運輸第一級毒品罪處斷，因而撤銷第一審之不當科刑判決，引用懲
治走私條例第二條第一項、第十一條，毒品危害防制條例第四條第一項、第十八條第
一項前段、第十九條第一項，刑法第十一條、第五十五條、第三十七條第一項，審酌
上訴人自泰國私運海洛因入境，淨重達四三二‧五四公克，數量甚多，犯罪情節嚴重
，不惟助長國內毒品之氾濫，對國民之身體健康與社會之安寧秩序所可能造成之危害
亦鉅，並其犯罪後之態度尚佳及其他一切情狀，判處無期徒刑，並依法宣告褫奪公權
終身；扣案之海洛因二小塊及粉末一包，合計驗餘淨重肆參貳點伍肆公克（純度百分
之八四，純值淨重參陸參點參參公克），係屬第一級毒品，依法諭知沒收並銷燬之。
扣案之包裝上開海洛因之褐色小包裝袋貳個及白色小包裝袋壹個、塑膠袋四個，及泳
褲一件，均屬供本件運輸毒品海洛因所用之物，且為上訴人所有，已據其供明，均依
法宣告沒收。經核於法尚無違誤。上訴人之上訴意旨略稱：(一)上訴人帶毒品入境，
係供自己施用，並無圖利，原判決未審酌刑法第五十七條規定而判處上訴人無期徒刑
，量刑不當。(二)原判決既認定上訴人帶毒品入境係供自己施用，於理由欄竟謂：「
上訴人自泰國私運海洛因入境，數量甚多，犯罪情節嚴重，助長國內毒品之氾濫，對
國民之身體健康與社會之安寧所可能造成之危害亦鉅，致理由矛盾，況上訴人之行為
，不致破壞社會安寧秩序，原判決亦有理由不備之違法等語。惟按量刑輕重，係屬事
實審法院得依職權自由裁量之事項，苟已斟酌刑法第五十七條各款所列情狀而未逾法
定刑度，不得指為違法；本件原判決於量刑時，已就上訴人自泰國私運海洛因入境，
淨重四三二‧五四公克，數量甚多，犯罪情節嚴重，危害國民之身體健康及社會之安
寧秩序甚鉅暨其犯罪後坦承不諱之良好態度及其他一切情狀，予以綜合考量，在法定
刑內科處其刑，理由尚無矛盾，且原判決於量刑時所斟酌之一切情狀亦屬合法。上訴
人之上訴為無理由，應予駁回。
據上論結，應依刑事訴訟法第三百九十六條第一項，判決如主文。
中      華      民      國    九十二    年      十      月      九      日
                              最高法院刑事第一庭
                                  審判長法官  施  文  仁
                                        法官  林  永  茂
                                        法官  蕭  仰  歸
                                        法官  洪  文  章
                                        法官  花  滿  堂
      右正本證明與原本無異
                                              書  記  官
中      華      民      國    九十二    年      十      月     十五     日
                                                                        Ｒ


司法院資訊處製作；財團法人民間司法改革基金會備份。
